【裁判字號】    92,交訴,104
【裁判日期】    920709
【裁判案由】    公共危險
【裁判全文】
臺灣高雄地方法院刑事判決                        九十二年度交訴字第一四號
    公  訴  人  臺灣高雄地方法院檢察署檢察官
    被      告  丙○○
右列被告因公共危險案件，經檢察官提起公訴（九十二年度偵字第五五三一號），本
院判決如左：
    主  文
丙○○服用酒類，不能安全駕駛動力交通工具而駕駛，處有期徒刑參月，如易科罰金
，以參佰元折算壹日。又駕駛動力交通工具，致人受傷而逃逸，處有期徒刑陸月，如
易科罰金，以參佰元折算壹日。應執行有期徒刑捌月，如易科罰金，以參佰元折算壹
日。
    事  實
一、丙○○於民國九十二年三月六日上午十一時許，在高雄縣大寮鄉○○村○○路八
    十五號三樓住處，飲用一瓶鹿茸酒後，因受酒精影響，明知其反應、平衡感、感
    覺力、言語能力均已有所障礙，影響其駕駛能力，處於不能安全駕駛動力交通工
    具之狀態，竟仍於酒後駕駛車牌號碼ＷＧ－三八八０號自用小客車，沿高雄縣大
    寮鄉未劃設快慢車道分隔線之仁愛路由北往南方向行駛，嗣於同日下午一時四十
    五分許，行經該路一二九號前，疏未注意靠右行駛，而與對向由乙○○騎乘後載
    甲○○之車牌號碼ＯＯＡ－九０一號重型機車發生擦撞，致使乙○○、甲○○人
    車倒地，乙○○受有左膝挫瘀傷之傷害；甲○○受有臉部及左手多處挫擦傷等傷
    害（過失傷害部分未經起訴）。詎丙○○明知駕駛人如肇事致人受傷，應即採取
    救護或其他必要措施，並向警察機關報告，不得逃逸，竟另萌生肇事逃逸之犯意
    ，未停車查看乙○○、甲○○二人受傷狀況並採取救護或其他必要措施，即逕行
    騎乘機車逃離車禍現場，並前往高雄縣大寮鄉○○路八四之二十號「欣泰興輪胎
    行」修補受損之輪胎。嗣於同日下午一時五十五分許，在「欣泰興輪胎行」為警
    查獲，經查獲警員施以酒精濃度測試結果，其吐氣酒精濃度高達每公升一點三零
    毫克，而查悉上情。
二、案經高雄縣警察局林園分局報請臺灣高雄地方法院檢察署檢察官偵查起訴。
    理  由
一、右揭被告酒後駕車及肇事後逃逸之事實，業經被告丙○○於本院審理中坦承不諱
    ，經核與告訴人乙○○指述情節相符，並有高雄縣警察局林園分局車禍處理小組
    酒精濃度測定值表、道路交通事故調查報告表及道路交通事故現場圖各一份、道
    路交通事故現場蒐證照片照片十二幀附卷可稽；另告訴人乙○○、被害人甲○○
    因本件車禍分別受有如上之傷害，亦有聖若瑟醫院出具之診斷證明書二紙附卷可
    佐。足徵被告自白與事實相符，應可採為論罪之依據。按刑法第一百八十五條之
    三規定所謂「不能安全駕駛」，乃抽象危險犯，並不以發生具體危險為必要，對
    於呼氣酒精濃度已達每公升零點五五毫克（零點五五ＭＧ＼Ｌ）以上，肇事率為
    一般正常人之十倍，認為已達不能安全駕車之標準，此業經法務部八十八年五月
    十八日以法八八檢字第００一六六九號函告周知。又按當人飲酒後，若以呼氣酒
    精濃度測試器測得之呼氣濃度達到每公升零點五毫克時，反應較慢，感覺減低，
    將影響駕駛；達到每公升零點七五毫克時，思考與個性行為均會改變；達到每公
    升一點零毫克時，步態不穩，噁心嘔吐，精神混惑不清晰；達到每公升一點五毫
    克時，說話不清楚，感覺喪失，視力模糊；達到每公升二點零毫克時，體溫與血
    糖均降低，肌肉控制差，甚至會導致癲癇發作；達到每公升三點五毫克時，則已
    經神智不清，反射減低，甚至呼吸抑制，業據行政院國軍退除役官兵輔導委員會
    臺北榮民總醫院以八十八年八月五日（八八）北總內字第二六八六八號函示明確
    。被告為警查獲時所測得之吐氣酒精濃度既已高達每公升一點三零毫克，及被告
    酒後駕車失控，與告訴人所騎乘之機車發生擦撞等情，已如前述，足見被告服用
    酒類顯已達不能安全駕駛動力交通工具之程度甚明。綜上論述，本件事證明確，
    被告犯行，應堪認定。
二、核被告所為，係犯刑法第一百八十五條之三之服用酒類不能安全駕駛動力交通工
    具而駕駛罪及同法第一百八十五條之四之駕駛動力交通工具致人受傷而逃逸罪。
    被告所犯上開二罪，犯意各別，罪名不同，行為互殊，應予分論併罰。爰審酌被
    告前有酒後駕車，經本院判處拘役二十日執行完畢之前科，有臺灣高等法院被告
    全國前案記錄表在卷可稽，此次仍於酒後，其吐氣酒精濃度高達每公升一點三零
    毫克，已達不能安全駕駛動力交通工具之狀態下，貿然駕駛車輛，罔顧交通安全
    ，復因疏未注意交通規則，因而肇事致人受傷後，竟又逃離現場，情節非輕，本
    應從重量刑，惟念其犯後坦承犯行，並已與告訴人達成和解等一切情狀，分別量
    處如主文所示之刑，並定其應執行刑，及均諭知易科罰金之折算標準。
據上論斷，應依刑事訴訟法第二百九十九條第一項前段，刑法第一百八十五條之三、
第一百八十五條之四、第五十一條第五款、第四十一條第一項、第二項，罰金罰鍰提
高標準條例第二條，判決如主文。
本案經檢察官陳碧霞到庭執行職務。
中      華      民      國      九十二      年      七      月    九    日
                                            臺灣高雄地方法院刑事庭
                                                法  官  黃三友
右正本係照原本作成，證明與原本無異。
如不服本判決，應於判決送達後十日內，向本院提出上訴狀。
                                                書記官  葛羽洪
中      華      民      國      九十二      年      七      月    九    日
附錄本判決論罪法條：
刑法第一百八十五條之三
  服用毒品、麻醉藥品、酒類或其他相類之物，不能安全駕駛動力交通工具而駕駛者
  ，處一年以下有期徒刑、拘役或三萬元以下罰金。
刑法第一百八十五條之四
  駕駛動力交通工具肇事，致人死傷而逃逸者，處六月以上五年以下有期徒刑。


司法院資訊處製作；財團法人民間司法改革基金會備份。
